【裁判字號】    90,訴,991
【裁判日期】    900703
【裁判案由】    毒品危害防制條例
【裁判全文】
臺灣高雄地方法院刑事判決                            九十年度訴字第九九一號
    公  訴  人  臺灣高雄地方法院檢察署檢察官
    被      告  甲○○○
右列被告因毒品危害防制條例案件，經檢察官提起公訴（八十九年度毒偵字第八六四
號），本院判決如左：
    主  文
甲○○○持有第一級毒品，處有期徒刑參月，如易科罰金，以參佰元折算壹日。
扣案第一級毒品海洛因貳包（合計淨重零點伍伍公克、包裝重零點貳伍公克）沒收銷
燬之。
    事  實
一、甲○○○明知海洛因為毒品危害防制條例規定管制之毒品，不得非法持有，竟自
    真實姓名、年籍不詳綽號「阿妹」之女子處取得第一級毒品海洛因二包（合計淨
    重○‧五五公克、包裝重○‧二五公克），即將之藏置於身上，伺機施用。嗣於
    八十九年一月二十四日十四時許，在高雄市楠梓區○○○路高雄客運楠梓站前，
    因甲○○○另案通緝中，為警盤檢時查獲，並當場扣得前開第一級毒品海洛因二
    包。
二、案經臺南市警察局第四分局報請臺灣高雄地方法院檢察署檢察官偵查起訴。
    理  由
一、訊據被告甲○○○對右揭事實，固於警訊及偵查中坦承不諱，嗣於本院審理中翻
    異前詞，辯稱：當時並未在其身上搜到前開扣案之第一級毒品海洛因，且伊並未
    將毒品丟到路邊云云。惟查，右揭事實，業據被告於警訊中陳稱：扣案之第一級
    毒品海洛因二包是伊所有，來源自一位綽號「阿妹」之女子購得，伊持有海洛因
    是因在通緝中，生活緊張，聽說海洛因有鎮靜作用，才一時持有，意圖施用，但
    並未有施用之習慣，警方盤檢時，伊因慌張而將所持有之二小包海洛因丟棄於路
    旁，意圖逃避查緝等語，可見被告對其持有第一級毒品海洛因之動機、來源及如
    何逃避警方盤查之敘述過程，至為詳盡。且參諸被告於偵查中復陳：伊因心情不
    好，才將二包海洛因丟在路旁之語，足見其於本院審理中之辯詞，即與警訊及偵
    查中所述有別，尚難認其所辯可採。再佐以證人即當時與被告同行之黃學相於警
    訊中證述：被告見警臨檢即將毒品海洛因二包丟棄於地上，當場被警方發現查獲
    ，警方所查獲之海洛因二包是被告所有等語，經核與被告於警訊及偵查中自陳之
  情詞相符，足見被告上開辯詞，顯係臨訟卸責之語，無足信採。再扣案之白色粉
    末二包送鑑定結果，確係合計淨重○‧五五公克、包裝重○‧二五公克之第一級
    毒品海洛因，此有法務部調查局八十九年二月十六日（８９）陸字第八九一三二
    三六○號鑑定通知書一紙附卷可稽，故本案事證明確，被告犯行應堪認定。
二、按海洛因為毒品危害防制條例第二條第二項第一款所稱之第一級毒品，核被告甲
    ○○○所為，係犯毒品危害防制條例第十一條第一項持有第一級毒品罪。爰審酌
    被告前曾分別於八十五年十二月間及八十六年六月間，各因肅清煙毒條例及麻醉
    藥品管理條例案件，經法院判處有期徒刑二年八月及三月（不構成累犯），其於
    前開案件判決確定後、執行前，再為本案犯行，此有本院被告院內索引卡紀錄表
    及台灣高等法院被告全國前案紀錄表各一份附卷可憑，足見其品行非端，且於犯
    罪後飾詞圖卸，尚無悔意，益徵其態度非佳，惟念其所持有毒品數量尚微，所生
    之潛在危害輕微等一切情狀，量處如主文所示之刑，並諭知易科罰金之折算標準
    。又被告於犯罪後，刑法第四十一條於九十年一月四日修正，並於同月十日公布
    、十二日施行，有關易科罰金部分，範圍擴大為最重本刑五年以下有期徒刑之罪
    ，惟與被告所犯之罪比較後並不影響，依刑法第二條第一項前段之規定，應適用
    裁判時之刑法第四十一條第一項規定，並諭知易科罰金之折算標準。
三、扣案之第一級毒品海洛因二包（合計淨重○‧五五公克、包裝重○‧二五公克）
    ，爰依毒品危害防制條例第十八條第一項規定宣告沒收銷燬之。
據上論斷，應依刑事訴訟法第二百九十九條第一項前段、毒品危害防制條例第十一條
第一項、第十八條第一項前段，刑法第十一條、第二條第一項前段、第四十一條第一
項，罰金罰鍰提高標準條例第二條，判決如主文。
中      華      民      國    九十      年      七      月      三      日
                              臺灣高雄地方法院刑事第二庭
                                  法  官      李代昌
右正本證明與原本無異。
如不服本判決，應於判決送達後十日內，向本院提出上訴狀。
                                  書記官      吳月華
中      華      民      國    九十      年      七      月      四      日
【附錄本案論罪科刑法條】
毒品危害防制條例第十一條第一項：
持有第一級毒品者，處三年以下有期徒刑、拘役或新台幣五萬元以下罰金。


司法院資訊處製作；財團法人民間司法改革基金會備份。
